## Terminal CZ - {{< var doc.tcz1 >}}

::: {#container-cef-duc style="clear: both"}

### KPI – DUC/AUC, costs and SUs

<!-- empty line to ensure next heading leaves enough space -->
<div style="height: 1px"></div>

:::: {#chart-cef-trm-duc class="mychart"}
```{r chart-cef-trm-duc, options = (cz=c("1", "terminal"))}
#| file: R/chart_level1_cef.R
#| out.width: "100%"
```
::::

:::: {#concl-cef-trm-duc}
```{r concl-cef-trm-duc}
cef_conc <- read_mytable("PRB_findings.xlsx", "cost-efficiency", "Table_Findings_CEFF") %>% 
  filter(Year_Report == params$year_report, State == params$country) %>% 
  select(Conclusion) %>% toString() %>% paste0(., "@")

cef_conc1 <- cef_conc %>% str_replace_all(c('", ' = '\n\n', '\"' = '', '\n\n\n' = '\n\n')) %>% str_replace(fixed('c('), '') %>%  str_replace(fixed(')@'), '\n') 
```

`r cef_conc1`
::::
:::

::: {#container-cef-su style="clear: both"}

<!-- empty line to ensure next heading leaves enough space -->
<div style="height: 1px"></div>

:::: {#chart-cef-su class="mychart"}
```{r chart-cef-su, options = (cz=c("1", "terminal"))}
#| file: R/chart_level2_cef_su.R
#| out.width: "100%"
```
::::

:::: {#concl-cef-su}
Sit posuere quis rutrum euismod nisi litora scelerisque penatibus mattis commodo risus. Accumsan tortor in: proin ligula ligula,
proin ullamcorper ad. Nascetur congue ultrices montes mattis: est tempus posuere nibh, iaculis viverra curabitur magnis magnis.

Dolor lobortis nisi sociosqu, tempor dignissim fames nullam. Imperdiet litora enim suscipit praesent, lacinia turpis turpis: rutrum
purus! Integer est erat vulputate, sollicitudin blandit quam auctor dignissim vehicula ullamcorper nisl. Faucibus sociosqu iaculis
ad metus montes ac sociosqu sed. Tellus enim erat molestie faucibus sapien. Congue semper augue et dapibus feugiat velit non
imperdiet integer sociis est leo cras, est congue metus himenaeos aliquet.

Sit magna curae eleifend: laoreet, donec cum pulvinar. Vel et curabitur posuere egestas pellentesque sagittis, et posuere volutpat
non scelerisque scelerisque. Suspendisse nibh cubilia etiam arcu faucibus nam volutpat orci ut. Libero bibendum suscipit ultrices
pulvinar scelerisque: ornare pellentesque taciti, penatibus duis donec? Aptent class fusce enim sagittis cubilia etiam velit
egestas mi.
::::
:::

::: {#container-cef-trm-cost style="clear: both"}

<!-- empty line to ensure next heading leaves enough space -->
<div style="height: 1px"></div>

:::: {#chart-cef-trm-cost class="mychart"}
```{r chart-cef-er-cost, options = (cz=c("1", "terminal"))}
#| file: R/chart_level2_cef_cost.R
#| out.width: "100%"
```
::::

:::: {#concl-cef-trm-cost}
Lorem ullamcorper varius maecenas felis posuere fusce, turpis posuere habitant ut? Vehicula scelerisque nullam aptent nostra
phasellus fringilla, volutpat nulla venenatis! Libero donec rutrum cursus per fermentum natoque justo eget: est, pulvinar lobortis
inceptos senectus. Magna nunc vitae mollis facilisis magna.

Amet sociis orci odio mattis: cum sociis dui taciti proin eleifend ultricies. Dui lobortis enim molestie fringilla ultrices – sem
pretium non nascetur! Risus luctus augue; dapibus in iaculis. Enim odio mollis, leo massa faucibus vehicula consequat. Auctor fames
velit: mollis lectus tortor, porta facilisis ante.
::::
:::

::: {#container-cef-trm-cost-entity style="clear: both"}

<!-- empty line to ensure next heading leaves enough space -->
<div style="height: 1px"></div>

:::: {#chart-cef-trm-cost-entity class="mychart"}
```{r chart-cef-trm-cost-entity, options = (cz=c("1", "terminal"))}
#| file: R/chart_level2_cef_cost_entity.R
#| out.width: "100%"
```
::::

:::: {#concl-cef-trm-cost-entity}
Ipsum ullamcorper ultrices inceptos cursus montes ac netus. Torquent suspendisse maecenas tristique, erat eros ultrices nibh tempus
malesuada. Sapien sociis suscipit; ad ac urna – integer imperdiet. Enim blandit aenean, habitant posuere class lacinia eget
accumsan cum. Cras feugiat dictumst lectus duis ad, condimentum fusce, dui habitasse. Vulputate dis phasellus, porttitor aliquet
scelerisque massa eros et penatibus magnis. Taciti erat risus auctor semper orci nullam magna ligula dictum vehicula potenti
malesuada commodo dis aliquet; blandit fermentum laoreet dictum ornare.

Amet ante leo natoque commodo habitasse vitae ornare ac! Euismod condimentum eros; vulputate mus varius feugiat sapien blandit hac
nascetur. Tortor taciti nulla sociosqu vivamus vulputate pretium leo. Mattis accumsan posuere mattis commodo dictum? Proin interdum
hendrerit eget habitasse luctus, litora magnis taciti. Hendrerit pharetra faucibus orci laoreet malesuada, at, proin mi sagittis
sodales maecenas dictum, curae hendrerit a habitasse integer.
::::
:::

::: {#container-cef-trm-cost-main style="clear: both"}

<!-- empty line to ensure next heading leaves enough space -->
<div style="height: 1px"></div>

:::: {#chart-cef-trm-cost-main class="mychart"}
```{r chart-cef-trm-cost-main, options = (cz=c("1", "terminal"))}
#| file: R/chart_level2_cef_cost_main.R
#| out.width: "100%"
```
::::

:::: {#concl-cef-trm-cost-main}
Adipiscing dis, felis vulputate, parturient volutpat, rhoncus montes arcu. Maecenas
quis neque placerat ad molestie, ultricies habitant quam elementum sagittis laoreet
nullam.

Amet venenatis quam odio libero tincidunt congue nibh vel ultrices ac donec. Erat
odio mauris augue ut eleifend. Egestas bibendum a velit ad in libero ligula natoque.
Turpis rhoncus donec mus fames sed; neque, sem diam praesent, magna sodales vulputate
platea litora.
::::
:::

::: {#container-cef-trm-aucu style="clear: both"}

<!-- empty line to ensure next heading leaves enough space -->
<div style="height: 1px"></div>

:::: {#chart-cef-trm-aucu class="mychart"}
[AUCU chart]
::::

:::: {#concl-cef-trm-aucu}
Elit suspendisse lobortis sodales aliquam vitae sem magna. Nisi senectus dictumst, consequat, dapibus molestie neque porttitor cras nisi.
Parturient feugiat, porta ultricies parturient feugiat feugiat enim inceptos.

Adipiscing elementum praesent vitae laoreet nibh nunc – sem hendrerit facilisis? Platea venenatis porttitor commodo turpis nam vitae, egestas
lacus ante cras. Habitant conubia suscipit porttitor tortor neque hac praesent. Lacus vehicula tristique blandit egestas, dui platea.
::::
:::

::: {#container-cef-trm-cex style="clear: both"}

<!-- empty line to ensure next heading leaves enough space -->
<div style="height: 1px"></div>

:::: {#chart-cef-trm-cex class="mychart"}
```{r chart-cef-cex, options = (cz=c("1", "terminal"))}
#| file: R/chart_level2_cef_cex.R
#| out.width: "100%"
```
::::

:::: {#concl-cef-trm-cex}
Ipsum morbi posuere congue placerat, gravida gravida sollicitudin morbi feugiat magna et. Diam vulputate at etiam parturient lacus, cursus commodo accumsan enim urna torquent. Aenean ut dictumst convallis; egestas bibendum diam. Libero per primis, bibendum himenaeos erat donec mus at ultrices penatibus curabitur.
::::
:::

::: {#container-cef-trm-reg-res style="clear: both"}

<!-- empty line to ensure next heading leaves enough space -->
<div style="height: 1px"></div>

:::: {#chart-cef-trm-reg-res class="mychart"}
```{r chart-cef-trm-reg-res, options = (cz=c("1", "terminal"))}
#| file: R/chart_level2_cef_reg_res.R
#| out.width: "100%"
```

[RR-AUCU chart]
::::

:::: {#concl-cef-trm-reg-res}
Ipsum morbi posuere congue placerat, gravida gravida sollicitudin morbi feugiat magna et. Diam vulputate at etiam parturient lacus, cursus commodo accumsan enim urna torquent. Aenean ut dictumst convallis; egestas bibendum diam. Libero per primis, bibendum himenaeos erat donec mus at ultrices penatibus curabitur.
::::
:::

::: {#container-cef-trm-reg-res-main-ansp style="clear: both"}

<!-- empty line to ensure next heading leaves enough space -->
<div style="height: 1px"></div>

:::: {#chart-cef-trm-reg-res-ansp class="mychart"}
```{r chart-cef-trm-reg-res-ansp, options = (cz=c("1", "terminal"))}
#| file: R/chart_level2_cef_reg_res_ansp.R
#| out.width: "100%"
```
::::

:::: {#chart-cef-trm-reg-res-main-ansp class="mychart"}
```{r chart-cef-trm-reg-res-main-ansp, options = (cz=c("1", "terminal"))}
#| file: R/chart_level2_cef_reg_res_main_ansp.R
#| out.width: "100%"
```

::::

:::: {#concl-cef-er-reg-res-main-ansp}
Ipsum morbi posuere congue placerat, gravida gravida sollicitudin morbi feugiat magna et. Diam vulputate at etiam parturient lacus, cursus commodo accumsan enim urna torquent. Aenean ut dictumst convallis; egestas bibendum diam. Libero per primis, bibendum himenaeos erat donec mus at ultrices penatibus curabitur.
::::
:::

